臺灣臺北地方法院刑事判決
111年度審交易字第454號
公  訴  人  臺灣臺北地方檢察署檢察官
被      告  李志賢




上列被告因過失傷害案件，經檢察官提起公訴（110年度偵字第1
5724號），本院判決如下：
    主  文
本件公訴不受理。
    理  由
一、公訴意旨詳如附件起訴書所載 。
二、按告訴乃論之罪，告訴人於第一審辯論終結前得撤回其告訴
    ，又告訴經撤回者，應諭知不受理之判決，且得不經言詞辯
    論為之，刑事訴訟法第238條第1項、第303條第3款、第307
    條分別定有明文。
三、經查，本案被告李志賢所犯刑法第284條前段之過失傷害罪
    嫌，依同法第287條前段之規定，須告訴乃論。茲告訴人乙○
    ○（真實姓名年籍詳卷）已撤回告訴，此有刑事撤回告訴狀
    在卷可參（見本院卷第59頁），爰不經言詞辯論，逕為諭知
    不受理之判決。
據上論斷，應依刑事訴訟法第303條第3款、第307條，判決如主
文。
中　　華　　民　　國　　111 　年　　9 　　月　　20　　日
　　　　　　　　　刑事第二十二庭  法　官　葉詩佳
上正本證明與原本無異。 
如不服本判決應於收受送達後20日內向本院提出上訴書狀，並應
敘述具體理由；其未敘述上訴理由者，應於上訴期間屆滿後20日
內向本院補提理由書（均須按他造當事人之人數附繕本）「切勿
逕送上級法院」。告訴人或被害人如對於本判決不服者，應具備
理由請求檢察官上訴，其上訴期間之計算係以檢察官收受判決正
本之日期為準。 因疫情而遲誤不變期間，得向法院聲請回復原
狀。
                                  書記官  巫佳蒨 
中　　華　　民　　國　　111 　年　　9 　　月　　20　　日
附件：
臺灣臺北地方檢察署檢察官起訴書
                                    110年度偵字第15724號
　　被　　　告　李志賢　男　42歲（民國00年0月00日生）
　　　　　　　　　　　　國民身分證統一編號：Z000000000號
　　　　　　　　　　　　住新北市○○區○○街00巷00號
                        送達臺北市○○區○○路0段000巷0                             弄0號1樓
上列被告因過失傷害案件，業經偵查終結，認應提起公訴，茲將
犯罪事實及證據並所犯法條分敘如下：
    犯罪事實
一、李志賢於民國109 年9 月17日下午3 時許，駕駛0000-00 號
    自用小客車沿臺北市松山區松山路541 巷行至近松山路541
    巷14弄口時，原本應該注意該路段劃有禁止臨時停車線，且
    為交岔路口10公尺內，不得臨時停車，又依當時路況等情形
    ，並無不能注意之情事，竟疏未注意，而仍將上開小客車停
    放在松山路541 巷近松山路541 巷14弄口前。嗣至同日晚間
    7 時42分許，兒童乙○○（98年8 月生，姓名年籍詳卷，所涉
    過失傷害部分另函其學校輔導）騎著自行車沿臺北市松山區
    松山路541 巷14弄往北方向行駛，欲在松山路541 巷口左轉
    進入松山路541 巷往西方向時，原本應該注意該路段未劃設
    慢車道，故應靠右側路邊行駛，且依當時天候、路況等情形
    ，並無不能注意之情事，卻於行近松山路541 巷口時靠左側
    路邊行駛，且因前開李志賢所停放之車輛阻擋視線，致兒童
    乙○○於左轉之際，未能及時發現有曾振銘騎著000-0000號重
    型機車沿臺北市松山區松山路541 巷往東方向，剛駛入交岔
    路口，致兒童乙○○所騎自行車前側撞擊曾振銘機車右側，因
    此受有胸壁挫傷併瘀青之傷害（曾振銘受傷部分業經撤回告
    訴，詳如後述）。
二、案經兒童乙○○訴由臺北市政府警察局信義分局報告偵辦。
    證據並所犯法條
一、證據及其待證事實
編號 證據資料 待證事實 1 被告李志賢於警詢及偵查中之供述 於上開時、地違規將車輛停放在劃設禁止臨時停車路段之事實。 2 證人即同案告訴人曾振銘於警詢、偵查中之證言 於上開時、地騎機車欲穿越路口時，遭兒童乙○○所騎自行車撞擊受傷之事實。 3 證人即告訴人乙○○於警詢及偵查中之證言 於上開時、地騎自行車欲左轉時，因被告李志賢違規停放之汽車阻擋視線，而撞擊告訴人曾振銘所騎機車受傷之事實。 4 道路交通事故現場圖 道路交通事故調查報告表 現場及車損相片 路口監視錄影畫面翻拍相片  本件車禍現場情形及車損狀況 5 診斷證明書 告訴人受傷之情形。 6 臺北市交通事件裁決所111年3月14日北市裁鑑字第1113002869號函附臺北市車輛行車事故鑑定會鑑定意見書 被告駕駛0000-00號自用小客車在交叉路口10公尺內停車，為本件車禍肇事次因。 
二、核被告所為，係犯刑法第284 條前段之過失傷害罪嫌。
三、至告訴人曾振銘告訴意旨另以：被告李志賢因前開違規停放
    車輛之行為，致兒童乙○○所騎自行車撞擊告訴人曾振銘所騎
    機車，使之因而連人帶車摔倒在地，並受有左側第2 、3 、
    4 蹠骨開放性骨折之傷害，因認被告此部分亦涉有刑法第28
    4 條前段之過失傷害罪嫌。惟被告所涉上開罪嫌，依同法第
    287 條前段規定須告訴乃論，而告訴人曾振銘已具狀對被告
    撤回告訴，有聲請撤回告訴狀附卷可稽，然此部分如果成立
    犯罪，則與前開已起訴部分有想像競合之裁判上一罪關係，
    爰不另為不起訴處分，附此敘明。
四、依刑事訴訟法第251 條第1 項提起公訴。
    此　  致
臺灣臺北地方法院
中　　華　　民　　國　 111　　年　　4 　　月　　28　　日
                       檢　察　官　　許　智　評
本件正本證明與原本無異　
中　　華　　民　　國　 111　　年　　5　　 月　　18　　日
                       書  記  官    林  宣  澔
附錄本案所犯法條全文
中華民國刑法第284條
因過失傷害人者，處 1 年以下有期徒刑、拘役或 10 萬元以下
罰金；致重傷者，處 3 年以下有期徒刑、拘役或 30 萬元以下
罰金。